臺灣新竹地方法院民事簡易判決　　　　94年度竹簡字第1604號
原　　　告　乙○○
被　　　告　甲○○
上列當事人間請求給付票款事件，本院於民國94年12月16日言詞
辯論終結，判決如下：
    主　　  文
被告應給付原告新臺幣壹佰柒拾壹萬仟捌佰元，及自民國九十
四年十一月九日起至清償日止，按週年利率百分之五計算之利息
。
訴訟費用由被告負擔。
本判決得假執行。
    事實及理由
一、原告主張：其執有被告所簽發如附表所示之支票4紙，經屆
    期提示而不獲付款，為此爰依票據之法律關係，請求被告給
    付新臺幣（下同）1,713,800元，及自支付命令送達翌日起
    至清償日止，按週年利率百分之5計算之利息等語，並聲明
    ：如主文第1項所示。
二、被告則以：如附表所示之支票4紙係由被告之叔叔即訴外人
    吳根雷所簽發，該支票及印章是由被告所交付，支票亦是被
    告授權給其叔叔使用，票面金額之筆跡應該是吳根雷所寫的
    ，而吳根雷現已經商失敗，無力償還等語，資為抗辯。
三、經查原告主張前揭事實，業據其提出支票及退票理由單影本
    各4紙為證，核與其所述相符，且為被告所不爭執，自堪認
    原告此部分之主張為真實。又被告雖以前詞置辯，惟被告既
    將空白支票及印章交予吳根雷使用，即係授權吳根雷以其名
    義簽發支票，自應負票據責任。至於被告與吳根雷間之關係
    ，因票據為無因證券，被告不得執以對抗原告，是被告此部
    分之抗辯，不足採信。
四、末按在票據上簽名者，依票上所載文義負責；支票發票人應
    照支票文義擔保支票之支付；又執票人向支票債務人行使追
    索權時，得請求自為付款提示日起之利息，如無約定利率者
    ，依年利率六釐計算，票據法第5條第1項、第126條及第133
    條分別定有明文。本件被告既為系爭支票之發票人，自當依
    票上所載文義負責，而被告復無提出任何票據抗辯事由，從
    而，原告依票據之法律關係請求被告給付如主文第1項所示
    之金額，及自支付命令送達翌日即94年11月9日起至清償日
    止，按週年利率百分之5計算之利息，揆諸前揭法條規定，
    洵屬有據，應予准許。本件為適用簡易訴訟程序所為被告敗
    訴之判決，爰依同法第389條第1項第3款規定，依職權宣告
    假執行。
據上論結，本件原告之訴為有理由，依民事訴訟法第436條第2項
、第78條、第389條第1項第3款，判決如主文。
中　　華　　民　　國　　94　　年　　12　　月　　22　　日
                  新竹簡易庭  法　官　林惠君
以上正本，係照原本作成。
如對本判決上訴，須於判決送達後20日內向本院提出上訴狀。
                              書記官　鍾佩芳
中　　華　　民　　國　　94　　年　　12　　月　　22　　日
┌──────────────────────────────┐
│附  表：                                  94年度竹簡字1604號│
├─┬───┬──────┬─────┬───┬───┬───┤
│編│發票人│付   款   人│ 票面金額 │發票日│提示日│支  票│
│號│      │            │（新臺幣）│      │      │號  碼│
├─┼───┼──────┼─────┼───┼───┼───┤
│１│甲○○│新竹國際商業│396,200元 │94年07│94年07│AA3339│
│  │      │銀行新竹分行│          │月05日│月05日│466   │
├─┼───┼──────┼─────┼───┼───┼───┤
│２│甲○○│新竹國際商業│331,100元 │94年07│94年07│AA3339│
│  │      │銀行新竹分行│          │月25日│月25日│464   │
├─┼───┼──────┼─────┼───┼───┼───┤
│３│甲○○│新竹國際商業│556,900元 │94年08│94年08│AA3339│
│  │      │銀行新竹分行│          │月15日│月15日│467   │
├─┼───┼──────┼─────┼───┼───┼───┤
│４│甲○○│新竹國際商業│429,600元 │94年08│94年08│AA3339│
│  │      │銀行新竹分行│          │月25日│月25日│465   │
└─┴───┴──────┴─────┴───┴───┴───┘
